# 请假陈版：权益变动表

提问人：跨度防护 时间：2017-11-29 16:45:37
请教陈版： 1 、同一控制下企业合并，购买价大于净资产差额计入资本公积的部分，在母公司个别报表、合并报表分别计入所有者权益变动表的哪个项目； 2 、同一控制下企业合并，一体化存续冲减或增加的资本公积，合并报表所有者权益变动表的哪个项目？ 3 、同一控制下企业合并，一体化存续冲减或增加的盈余公积，合并报表所有者权益变动表的哪个项目； 4 、购买少数股权，投资成本小于净资产份额增加的资本公积，合并报表所有者权益变动表的哪个项目； 5 、 4 、购买少数股权，投资成本大于净资产份额冲减的盈余公积，合并报表所有者权益变动表的哪个项目

回答人：chenyiwei
1 、个别报表层面按该差额计入“所有者投入和减少资本——其他”；合并报表层面按所支付的对价金额减少“所有者投入和减少资本——其他”（均假设为现金对价，下同） 2 、 3 、同一控制下合并，在合并报表层面，只需要在合并日按所支付的对价金额减少“所有者投入和减少资本——其他”，不需要专门的留存收益恢复等事项对权益变动表进行专门披露。被合并方的净利润直接体现在“未分配利润——综合收益总额”中，也就起到了恢复留存收益的效果。 4 、资本公积增加额和少数股东权益减少额均在“所有者投入和减少资本——其他”一行中反映，两者的差额等于收购少数股权的现金对价金额。 5 、原理同 4 。

提问人：呼叫帮助 时间：2017-12-07 21:53:31
能这样理解吗？ 非同一控制下合并或者处置子公司（并丧失控制权）的交易导致的少数股东权益的被动增加或减少是通过（合并）
权益变动表中是计入“所有者投入和减少资本”项下的“其他”。

回答人：chenyiwei
是。

提问人：悠扬的心 时间：2017-12-07 22:55:55
关于 4 、购买少数股权，投资成本小于净资产份额增加的资本公积，合并报表所有者权益变动表的哪个项目
印象中好像曾在某个帖子中看到该类权益性交易对资本公积的调整金额填列在”所有者权益内部结转——其他“，请问哪种填报方式更为恰当？

回答人：chenyiwei
应为“所有者投入和减少资本——其他”。